臺灣高雄地方法院刑事判決
111年度審易字第787號
公  訴  人  臺灣高雄地方檢察署檢察官
被      告  賴政亨



上列被告因竊盜案件，經檢察官提起公訴（111年度偵字第17361
號），因被告就被訴事實為有罪之陳述，經本院告知簡式審判程
序之旨，並聽取被告與公訴人之意見後，裁定依簡式審判程序審
理，判決如下：
    主  文
賴政亨犯攜帶兇器逾越牆垣竊盜罪，共貳罪，各處有期徒刑柒月
。應執行有期徒刑拾壹月。
未扣案之犯罪所得電纜線陸條、接地線壹條均沒收，於全部或一
部不能沒收或不宜執行沒收時，追徵其價額。
    事  實
一、賴政亨意圖為自己不法所有，基於逾越牆垣、攜帶兇器竊盜
    之加重竊盜犯意，分別為下列行為：
  ㈠於民國111年4月7日3時51分許，騎乘車牌號碼000-0000號重
    型機車至高雄市前鎮區康寧街後。翻越高雄市○鎮區○○街00
    號瑞豐國中之牆垣，以其所攜帶之電纜剪，剪斷而竊取該國
    中校區工地之電纜線4條(長度均約9米)、接地線1條(長度約
    9米)，將之捆好後離去。
  ㈡於民國111年4月10日2時28分許，騎乘車牌號碼000-0000號重
    型機車至高雄市前鎮區康寧街後。翻越高雄市○鎮區○○街00
    號瑞豐國中之牆垣，以其所攜帶之電纜剪，剪斷而竊取該國
    中校區工地之電纜線2條(長度均約9米)，將之捆好後離去。
二、案經瑞豐國中委託其總務主任陳逸霞訴由高雄市政府警察局
    前鎮分局報告臺灣高雄地方檢察署檢察官偵查起訴。
    理  由
一、本件被告賴政亨所犯非死刑、無期徒刑、最輕本刑為3年以
    上有期徒刑之罪，或高等法院管轄第一審之案件，且被告對
    被訴事實為有罪之陳述，經告以簡式審判程序之旨，並聽取
    檢察官、被告之意見後，本院裁定改依簡式審判程序進行審
    理，是本件之證據調查，依刑事訴訟法第273條之2規定，不
    受同法第159條第1項、第161條之2、第161條之3、第163條
    之1及第164條至第170條規定之限制。
二、上開事實，業據被告於警詢、偵查及本院審理時均坦承在卷
    ，核與告訴代理人陳逸霞於警詢之指訴情節相符，復有現場
    照片及監視器擷取畫面、車輛詳細資料報表等件在卷可稽，
    足認被告之自白與事實相符。故本件事證明確，被告犯行已
    堪認定，應依法論科。
三、論罪科刑：
  ㈠按刑法第321條第1項第3款之加重竊盜罪，係以行為人攜帶兇
    器竊盜為其加重條件，此所謂兇器，並無種類限制，凡客觀
    上足對他人生命、身體、安全構成威脅，具危險性之器物均
    屬之，且祇須行竊時攜帶此種具危險性之兇器為已足，尚不
    以攜帶之初有行兇意圖為必要（最高法院79年台上字第5253
    號判決意旨參照）。而刑法第321條第1項第2款所謂「毀」
    係指「毀損」，稱「越」則指「踰越」或「超越」，祇要踰
    越或超越門窗、牆垣或安全設備之行為，使該門窗、牆垣或
    安全設備喪失防閑作用，即該當於前揭規定之要件。本件被
    告行為時所攜帶之電纜剪，可用以剪斷電纜線、接地線等物
    ，堪認客觀上足對人之生命、身體、安全構成威脅，具有危
    險性，自屬刑法第321條第1項第3款所定之兇器，而被告翻
    越牆垣後進入行竊，已使該牆垣喪失防閑作用，該當踰越牆
    垣之加重要件。
  ㈡核被告如事實一、㈠、㈡所為，均係犯刑法第321條第1項第2款
    、第3款之攜帶兇器踰越牆垣竊盜罪。被告上開2次犯行，分
    別係於民國110年4月7日3時51分許、同年4月10日2時28分許
    所為，時間已有明顯區隔，是其犯意各別，行為互殊，應予
    分論併罰。公訴意旨認被告前開2次犯行應論以接續犯之一
    罪，尚有未恰。
  ㈢就被告是否構成累犯一事，檢察官並未為主張，遑論具體指
    出證明方法，依最高法院刑事大法庭110年度台上大字第566
    0號裁定意旨，本院自無庸就此部分依職權調查並為相關之
    認定，且被告此部分前科素行僅須依刑法第57條第5款規定
    於量刑時予以審酌即可，附此敘明。
  ㈣審酌被告非無謀生能力，不思以正途獲取所需，竟持電纜剪
    逾越牆垣竊取電纜線、接地線，侵害他人財產法益，所為實
    有不該；惟念被告犯後坦承犯行，態度尚可，並考量被告持
    上開工具行竊之犯罪手段、情節、竊取財物之種類及價值、
    及被告於本院自陳之犯罪動機、目的，暨其前科素行（詳卷
    附臺灣高等法院被告前案紀錄表），並考量被告於本院自述
    之學經歷、職業、家庭生活狀況（事涉個人隱私不予揭露，
    詳見本院111年度審易字第787號卷第83頁）等一切具體情狀
    ，分別量處如主文第一項所示之刑。併考量被告所犯兩罪之
    時間間隔、地點、犯罪手法及犯罪動機等整體犯罪情狀，爰
    依刑法第51條數罪併罰定執行刑之立法方式採限制加重原則
    ，定其應執行刑如主文第一項所示。
四、沒收
　㈠查本案被告2次犯行所竊得之電纜線6條、接地線1條，為被告
    之犯罪所得，均未扣案亦未發還被害人，自應依刑法第38條
    之1第1項前段、第3項規定諭知沒收，且於全部或一部不能
    沒收或不宜執行沒收時，追徵其價額。
　㈡至被告行竊時使用之電纜剪，雖屬犯罪工具，然被告於警詢
    中自承已丟棄，且未據扣案，無證據證明現仍實際存在，復
    非違禁物，本院審酌該等電纜剪取得容易，價值不高，縱未
    予沒收，對於犯罪預防目的亦無影響，並不具備刑法上之重
    要性，爰依刑法第38條之2第2項規定，不予宣告沒收或追徵
    。
據上論斷，應依刑事訴訟法第273條之1第1項、第299條第1項前
段，判決如主文。
本案經檢察官簡弓皓提起公訴，檢察官范文欽到庭執行職務。
中　　華　　民　　國　　111 　年　　9 　　月　　29　　日
                  刑事第五庭   法　官  李宜穎
以上正本證明與原本無異。
如不服本判決應於收受送達後20日內向本院提出上訴書狀，並應
敘述具體理由；如未敘述上訴理由者，應於上訴期間屆滿後20日
內向本院補提理由書（均須按他造當事人之人數附繕本）「切勿
逕送上級法院」。
中　　華　　民　　國　　111 　年　　9 　　月　　29　　日
　　　　　　　　　　　　　　　 書記官  黃挺豪　　　　
附錄本判決論罪科刑法條：
刑法第321條
犯前條第一項、第二項之罪而有下列情形之一者，處6月以上5年
以下有期徒刑，得併科50萬元以下罰金：
一、侵入住宅或有人居住之建築物、船艦或隱匿其內而犯之。
二、毀越門窗、牆垣或其他安全設備而犯之。
三、攜帶兇器而犯之。
四、結夥三人以上而犯之。
五、乘火災、水災或其他災害之際而犯之。
六、在車站、港埠、航空站或其他供水、陸、空公眾運輸之舟、
    車、航空機內而犯之。
前項之未遂犯罰之